【裁判字號】    90,交易,93
【裁判日期】    900525
【裁判案由】    公共危險
【裁判全文】
臺灣彰化地方法院刑事判決                            九十年度交易字第九三號
    公  訴  人  臺灣彰化地方法院檢察署檢察官
    被      告  甲○○
右列被告因公共危險案件，經檢察官聲請簡易判決處刑（九十年度偵字第二二０八號
），本院認應依通常程序審理，茲判決如左︰
    主      文
甲○○無罪。
    理      由
一、本件公訴意旨略以：被告甲○○於民國（下同）九十年三月二十一日晚上九點許
    ，在彰化市○○○路橋下飲用高梁酒後，不能安全駕駛動力交通工具，仍駕駛Ｑ
    Ｉ─二七八三號自用小客車外出，因操控能力欠佳，翌日凌晨一點許，在同市○
    ○路與中正路口，追撞同向（前方）車道乙○○所駕駛ＫＧＧ─二四０號機車，
    經警處理並檢測其酒精濃度為每公升零點四七毫克，認其已不能安全駕駛，涉有
    公共危險罪嫌云云。
二、按犯罪事實應依證據認定之，無證據不得推定其犯罪事實，又不能證明被告犯罪
    者，應諭知無罪之判決，此於刑事訴訟法第一百五十四條及同法第三百零一條第
    一項分別定有明文。
三、公訴人認被告涉有犯嫌，係以被害人乙○○之指述，並有酒精濃度測定紀錄、道
    路交通事故調查報告表、執勤員警測試觀察紀錄可證為其論據，惟訊據被告矢口
    否認有上開犯行，辯稱：伊當時雖有飲酒，然並未達酒醉程度，並無不能安全駕
    駛之情形，當時係被害人機車倒下撞到伊駕駛之車輛等語；經查，被告於本院審
    理時雖坦承駕車前曾與友人共同飲用高梁酒半瓶之事實，然稱：伊酒量不錯，平
    常可喝半瓶高梁酒等語，雖公訴人引學者論著（駱宜安著刑事鑑識學八十四年一
    月初版）稱：呼氣酒精濃度為每公升零點０四七毫克至零點二三八毫克時，人體
    會有精神欣快，注意力、判斷力降低、抑制力變小等情狀，為每公升零點二三八
    毫克至零點四七六毫克時，人體會有興奮或鎮靜，肌肉協調能力受損，反應遲鈍
    等情狀，為每公升零點七一四毫克至一點四二八毫克時，人體會有精神錯亂，平
    衡感受損，言詞不清，定向力及感覺錯亂等情狀，為每公升一點一九０毫克至一
    點九０四毫克時，人體會有昏呆、木僵、昏睡、明顯肌肉失調、大小便失禁等情
    狀，為每公升一點九０四毫克至二點三八０毫克時，人體會有昏迷、完全失去意
    識、呼吸循環虛脫、死亡等症狀等情，然每人酒量因個人體質而異，乃眾所皆知
    之事實，並非謂酒精測試達上開標準者，人人均有該等症狀出現，且按刑法第一
    百八十五條之三規定，須行為人服用酒類達不安全駕駛動力交通工具之程度，始
    足當之，故仍應依具體事實分別論處；本件被告於事故發生後，經執勤員警到場
    處理並作測試觀察紀錄結果，被告神智清醒、動作正常，警員亦未要求走直線等
    平衡力測試，陳述能力正常等情，業據證人即執勤警員許弘志到庭證述明確，且
    從執勤員警測試觀察紀錄中亦無法證明被告當時確已不能安全駕駛，有該測試觀
    察紀錄可稽，故被告當時雖發生系爭交通事故，然是否係因被告酒醉不能安全駕
    駛引起，仍非無疑，公訴人所據論證尚難證明被告之犯行；此外，本院復查無其
    他積極證據足資證明被告有何上開犯行，揆諸首開說明，被告犯罪不能證明，自
    應為無罪之諭知。
據上論斷，應依刑事訴訟法四百五十二條、第三百零一條第一項，判決如主文。
本案經檢察官吳祚延到庭執行職務。
中      華      民      國      九十    年      五      月    二十五    日
                                  臺灣彰化地方法院刑事第二庭
                                法      官   謝  仁  棠
右正本證明與原本無異。
如不服本判決，應於判決送達後十日內，向本院提出上訴狀( 須附繕本 )。
告訴人或被害人對於判決如有不服具備理由請求檢察官上訴者，其上訴期間之計算係
以檢察官收受判決正本之日期為準。
                                        法院書記官   于  淑  真
中      華      民      國      九十    年      五      月    二十九    日


司法院資訊處製作；財團法人民間司法改革基金會備份。
